臺灣高等法院臺中分院刑事裁定
111年度抗字第88號
抗  告  人  
即  受刑人  吳俊湧



上列抗告人因聲請定應執行之刑案件，不服臺灣臺中地方法院中
華民國110年12月30日刑事裁定（110年度聲字第4547號），提起
抗告，本院裁定如下：
    主  文
抗告駁回。
    理  由
一、抗告意旨略以：㈠依刑法第57條規定，科刑時應以行為人之
    責任為基礎，並審酌一切情狀，尤應注意下列事項，為科刑
    輕重之標準：⒈犯罪行為人之生活狀況：因抗告人犯罪期間
    ，因疫情關係導致沒有經濟收入。⒉犯罪行為人之智識程度
    ：抗告人領有身心第一類精神障礙中度手冊，於犯罪時未服
    用精神藥物導致失去判斷的認知。⒊犯罪所生之危險或損害
    ：數額確實不大。請充分考量抗告人所請，讓抗告人有再一
    次悔過向上及改過自新的機會，給予抗告人一個重新量刑、
    最有利之裁定，俾便抗告人早日重返社會，重新做人，請撤
    銷原裁定，更為適當之裁定等語。
二、按裁判確定前犯數罪者，併合處罰之。又數罪併罰，分別宣
    告其罪之刑，其宣告多數有期徒刑者，於各刑中之最長期以
    上，各刑合併之刑期以下，定其應執行之刑期，但不得逾30
    年，刑法第50條第1 項前段及第51條第5 款規定甚明。再者
    ，執行刑之酌定，係事實審法院自由裁量之職權，倘其所酌
    定之執行刑，並未違背刑法第51條各款所定之方法或範圍，
    以及刑事訴訟法第370 條所規定禁止不利益變更原則（即法
    律之外部性界限），亦無明顯違背公平、比例及罪刑相當原
    則，或有裁量權濫用之情形（即法律之內部性界限）者，即
    不得任意指為違法或不當（最高法院110年度台抗字第1128
    號刑事裁定意旨參照）。 
三、經查，抗告人犯附表所示竊盜及毀損等罪，經臺灣臺中地方
    法院先後判處如附表所示之刑確定在案，有如附表所示之判
    決、臺灣高等法院被告前案紀錄表1份在卷可稽。茲因抗告
    人已於110年12月14日出具書面同意檢察官就附表所示不得
    易科罰金之罪，與附表所示得易科罰金之罪，聲請定應執行
    刑，並同意放棄聲請易科罰金之利益，此有臺灣臺中地方檢
    察署「刑法第50條第1項但書案件是否請求定應執行刑調查
    表」1份在卷可憑（見原審卷第9頁）。經原審法院審核卷證
    結果，認檢察官之聲請核屬正當，而依刑事訴訟法第477條
    第1項，刑法第50條第2項、第53條、第51條第5款規定，裁
    定應執行刑為有期徒刑11月。經核上開附表編號1至編號3所
    示3罪之宣告刑，總計刑期為有期徒刑1年5月（其中僅編號3
    部分得易科罰金）。而原裁定所定應執行刑有期徒刑11月，
    係在本件各宣告刑中刑期最長之有期徒刑7月以上，各刑合
    併之有期徒刑1年5月以下之範圍內，合於法律規定之外部性
    界限；又抗告人所犯如附表編號1至編號2所示之罪，曾經臺
    灣臺中地方法院以110年度易字第1683、859號判決定其應執
    行刑為有期徒刑10月確定，再加計附表編號3所示之刑，合
    計為有期徒刑1年1月，原審法院就附表編號1至編號3所示共
    計3罪定其應執行刑有期徒刑11月，復未踰越自由裁量之內
    部性界限。原審裁定已參酌抗告人所犯罪名、手法、相隔時
    間及侵害法益等一切具體情狀，適用「限制加重原則」之量
    刑原理，對抗告人給予適度之刑罰折扣（已酌減2月），並
    無明顯過重而違背比例原則或公平正義之情事，核屬原審裁
    量權之適法行使，應予維持。本件抗告意旨並未具體指明原
    審裁定究有如何違法或不當之情形，僅空言泛稱原裁定理由
    尚有不全，請求依刑法第57條重新量刑等語，自難認為有理
    由，應予駁回。
四、據上論斷，應依刑事訴訟法第412條，裁定如主文。
中　　華　　民　　國　　111 　年　　1 　　月　　25　　日
         　刑事第一庭    審判長法　官  江  德  千
　　　　　　　　　　　　　　   法　官  簡  源  希
　　　　　　　　　　　　　  　 法　官  高  增  泓                          
以上正本證明與原本無異。     
不得再抗告。
                               書記官  黃  美  珍

中　　華　　民　　國　　111 　年　　1 　　月　　25　　日
附表：受刑人吳俊湧定應執行刑案件一覽表
編號  1 2 3 罪名  侵入住宅竊盜 侵入住宅竊盜 毀損罪 宣告刑  有期徒刑7月 有期徒刑7月 有期徒刑3月 犯罪日期  109年12月19日 110年3月16日 110年3月17日 偵查(自訴)機關年度及案號  臺中地檢110年度偵緝字第858號等 臺中地檢110年度偵緝字第858號等 臺中地檢110年度偵緝字第858號等 最 後 事 實 審 法 院 臺中地院 臺中地院 臺中地院  案 號 110年度易字 第1683、859號 110年度易字 第1683、859號 110年度易字 第1683、859號  判決日 期 110年10月29日 110年10月29日 110年10月29日 確定 判決 法 院 臺中地院 臺中地院 臺中地院  案 號 110年度易字 第1683、859號 110年度易字 第1683、859號 110年度易字 第1683、859號  判決確定日 期 110年11月30日 110年11月30日 110年11月30日 是否為得易科罰金、得易服社會勞動之案件  均否 均否 均是 備註  1.臺中地檢110年度執字第13925號 2.編號1至編號2原判決定應執行有期徒刑10月   臺中地檢110年度執 字第13926號